【裁判字號】    90,易,1331
【裁判日期】    901221
【裁判案由】    妨害自由等
【裁判全文】
臺灣臺南地方法院刑事判決
    公  訴  人  臺灣台南地方法院檢察署檢察官
    被      告  乙○○
右列被告因妨害自由等案件，經檢察官提起公訴（九十年度偵字第六二八七號），本
院判決如左：
    主  文
乙○○以強暴使人行無義務之事，處有期徒刑貳月，如易科罰金，以參佰元折算壹日
；又傷害人之身體，處有期徒刑伍月，如易科罰金，以參佰元折算壹日。應執行有期
徒刑陸月，如易科罰金，以參佰元折算壹日。
    事  實
一、乙○○曾因竊盜、妨害公務、贓物等案，經法院判決有罪確定（尚不構成累犯）
    ，又曾因違反廢棄物清理法案件，經法院判處有期徒刑一年，緩刑四年，並於民
    國（下同）八十九年八月五日確定，現仍在緩刑期間，竟仍不知悔改，於九十年
    五月四日晚上十時十五分許，駕駛W7─三六一九號自小客車，途經國道一號高速
    公路北向仁德休息站至仁德交流道之間，因與甲○○所駕駛之S4─六○三六號自
    小貨車，發生行車糾紛，致使乙○○心生不滿，竟基於妨害自由之犯意，駕駛上
    開自小客車自外線車道強行逼迫甲○○所駕駛之上開自小貨車停於內線車道，以
    強暴使甲○○行無義務之事。且又未顧及高速公路往來車輛之行車安全，竟另行
    基於傷害人身體之犯意，徒手毆打尚坐在駕駛座上之甲○○，致甲○○受有頭部
    外傷、臉部瘀傷、胸部挫傷等傷害。
二、案經甲○○訴由國道公路警察局第五警察隊報請臺灣台南地方法院檢察署檢察官
    偵查起訴。
    理  由
一、訊據被告乙○○對於右揭其傷害告訴人甲○○之事實固不諱言，惟否認有妨害自
    由之犯行，辯稱：當時適逢假日，車輛流量很大，車子開開停停，其於塞車空檔
    ，下車質問甲○○為何用遠光燈照伊，其並未逼迫甲○○停車等語。惟查被告如
    何駕車強行逼迫告訴人所駕駛之自小客車停於內線車道一節，非但經告訴人於警
    訊時指訴明確，且被告於偵查時，亦供稱：有強行逼迫甲○○所駕駛之自小客車
    停於內線車道等語（參閱九十年六月十二日訊問筆錄），若並無其事，被告應無
    於偵查時自承之理，應認確有其事才是，故被告所辯，應不足採。此外，復有告
    訴人之診斷證明書一張可稽，被告犯行應予認定。
二、核被告所為，係犯刑法第三百零四條第一項強制罪及刑法第二百七十七條第一項
    傷害罪。又其所犯上開二罪犯意各別，犯罪構成要件不同，應分論並罰。爰審酌
    被告犯罪之動機、目的、手段、竟在高速公路上任意強行逼迫告訴人停車，並毆
    傷告訴人，毫無顧及往來車輛之行車安全、犯罪後未能完全坦承犯行及又曾因竊
    盜、妨害公務、贓物等案，經法院判決有罪確定，且因違反廢棄物清理法案件，
    經法院判處有期徒刑一年，緩刑四年確定，現尚在緩刑期間，有其前科紀錄一份
    可憑，竟仍犯上開二罪，足見應無悔意等一切情狀，各量處如主文所示之刑及均
    諭知易科罰金之折算標準，並定其應執行刑及諭知易科罰金之折算標準。
據上論斷，應依刑事訴訟法第二百九十九條第一項前段，刑法第二百七十七條第一項
、第三百零四條第一項、第四十一條第一項前段、第五十一條第五款，罰金罰鍰提高
標準條例第一條前段、第二條，判決如主文。
中    華    民    國      九十      年      十二      月      廿一      日
                                臺灣臺南地方法院刑事第五庭
                                    法  官  彭  振  湘
右正本證明與原本無異。
如不服本判決，應於判決送達後十日內，向本院提出上訴狀（須附繕本）。
                                    書記官  汪  姿  秀
中    華    民    國      九十      年      十二      月      廿一      日
附錄本案論罪科刑法條全文：
刑法第二百七十七條第一項：
傷害人之身體或健康者，處三年以下有期徒刑、拘役或一千元以下罰金。
刑法第三百零四條第一項：
以強暴、脅迫使人行無義務之事或妨害人行使權利者，處三年以下有期徒刑、拘役或
三百元以下罰金。


司法院資訊處製作；財團法人民間司法改革基金會備份。
